臺灣臺南地方法院民事裁定           100年度司財管字第68號
聲  請  人  財政部臺灣省南區國稅局
法定代理人  許春安
上列聲請人聲請對被繼承人湯振國選任遺產管理人事件，本院裁
定如下：
    主  文
選任財政部國有財產局臺灣南區辦事處臺南分處為被繼承人湯振
國之遺產管理人。
聲請程序費用新臺幣壹仟元由被繼承人湯振國之遺產負擔。
    理      由
一、按繼承人均拋棄其繼承權者，準用關於無人承認繼承之規定
    ，民法第1176條第6項定有明文。又繼承開始時，繼承人之
    有無不明，而不能依民法第1177條選定遺產管理人時，得由
    利害關係人聲請法院選任之，民法第1178條第2項亦定有明
    文。
二、本件聲請意旨略以：被繼承人湯振國（男，民國○○年○月○○
    日生，身分證統一編號：Ｚ000000000號，生前最後住所：臺
    南市玉井區沙田里4鄰沙田37號之2）於99年12月20日死亡，
    尚滯欠稅金未繳納。而被繼承人湯振國尚遺有遺產，其法定
    繼承人均已拋棄繼承，無法依同法第1177條選任遺產管理人
    ，致聲請人無法徵收稅款，故聲請人以利害關係人身分向法
    院聲請為被繼承人湯振國選任遺產管理人等語。
三、經查：聲請人主張之前開事實，業據提出被繼承人湯振國除
    戶謄本、本院100年3月29日南院龍家秀100司繼字第312、37
    8號准予備查通知函影本、繼承系統表、財產歸屬資料清單
    影本、欠稅總歸戶查詢情形表各1件附卷為憑。並經本院依
    職權調閱本院100年度司繼字第312、378號拋棄繼承事件卷
    宗核閱綦詳，是聲請人之主張應足採信。又查被繼承人湯振
    國死亡後，其法定繼承人皆已依法拋棄繼承權經本院准予備
    查，且未準用民法第1177條之規定選定遺產管理人，而被繼
    承人湯振國為聲請人之債務人，故聲請人以利害關係人之身
    分聲請選任被繼承人湯振國之遺產管理人，核與上開規定並
    無不合，應予准許。
四、按公示催告期限屆滿，無繼承人承認繼承時，其遺產於清償
    債權，並交付遺贈物後，如有剩餘，歸屬國庫；又按非公用
    國有財產以財政部國有財產局為管理機關，民法第1185條、
    國有財產法第12條分別定有明文。查本件被繼承人湯振國之
    法定繼承人皆已依法拋棄繼承權經本院准予備查，復未準用
    民法第1177條之規定選定遺產管理人，且經本院函詢被繼承
    人湯振國原繼承人即子女湯義德、湯才正、湯麗雲、湯麗玉
    、配偶湯林彩、妹蔡湯梅金有無擔任被繼承人張振國之遺
    產管理人之意願，迄今均未回覆本院，足徵被繼承人湯振國
    之原繼承人對被繼承人湯振國遺產之處置已漠不關心；又查
    被繼承人湯振國之遺產，倘無人承認繼承時，將於清償債權
    ，交付遺贈物後，歸屬國庫，為使被繼承人湯振國遺產之處
    置順利進行，本院認選任財政部國有財產局臺灣南區辦事處
    臺南分處為被繼承人之遺產管理人為適當。
五、依非訟事件法第157條、第24條第1項，裁定如主文。
中    華    民    國   100    年    8     月    8     日
                  家事法庭      司法事務官  林可婷
以上正本係照原本作成。
如對本裁定抗告須於裁定送達後10日內向本院提出抗告狀。
中    華    民    國   100    年    8     月    8     日
                                書  記  官  郭春慧